【裁判字號】    89,上訴,577
【裁判日期】    890525
【裁判案由】    毒品危害防制條例
【裁判全文】
臺灣高等法院臺南分院刑事判決              八十九年度上訴字第五七七號    Ｇ
      上  訴  人
      即  被  告  甲  ○  ○
      指定辯護人  本院公設辯護人  乙  ○  ○
右上訴人因違反毒品危害防制條例案件，不服臺灣臺南地方法院八十九年度訴字第三
一四號中華民國八十九年四月六日第一審判決（起訴案號：臺灣臺南地方法院檢察署
八十九年度毒偵字第一六二號），提起上訴，本院判決如左：
      主      文
原判決撤銷。
甲○○施用第一級毒品，處有期徒刑拾月。扣案之海洛因壹包（淨重零點零捌公克）
沒收銷燬之；吸管支（其中貳支半截）均沒收。
      事      實
一、甲○○前因施用第一級毒品海洛因案件，經台灣嘉義地方法院以八十八年度毒聲
    字第一三五一號裁定送觀察、勒戒後，認無繼續施用毒品之傾向，經台灣嘉義地
    方法院檢察署檢察官於民國（下同）八十八年十二月十六日以八十八年度毒偵字
    第二二四號不起訴處分確定。詎甲○○復於八十八年十二月二十日（原判決誤為
    二十六日）前後某日，在嘉義縣水上鄉龍德村八鄰十一指厝九十號之一住處，施
    用第一級毒品海洛因，為警於八十九年一月十二日零時二十分許，在國道一號高
    速公路北向三○八公里處臨檢時查獲，並扣得海洛因一包（淨重○．○八公克、
    包裝重○．二一公克）及吸管三支（其中二支半截）等物，經台灣台南地方法院
    八十九年一月十二日以八十八年度毒聲字第六十號裁定送觀察、勒戒後，認有繼
    續施用毒品之傾向，復經台灣台南地方法院八十九年二月十九日以八十九年度毒
    聲字第四五一號裁定令入戒治處所強制戒治中。
二、案經內政部警政署國道公路警察局第五警察隊報請台灣台南地方法院檢察署檢察
    官偵查起訴。
      理      由
一、訊據上訴人即被告甲○○對於右揭施用第一級毒品海洛因之事實坦承不諱，且有
    其所有之海洛因粉末一包（淨重○．○八公克，起訴書誤為○．二公克、包裝重
    ○．二一公克）及吸管三支（其中二支半截）等件扣案可資佐證。被告之尿液經
    送高雄縣衛生局檢驗結果，呈嗎啡陽性反應，有該局煙毒尿液檢驗成績書可按（
    見偵查卷第二十三頁），又扣案之白色粉末，經送法務部調查局鑑定結果，係海
    洛因，亦有該局鑑定報告書在卷可稽，被告前因施用第一級毒品海洛因案件，經
    台灣嘉義地方法院八十八年度毒聲字第一三五一號裁定送觀察、勒戒後，認無繼
    續施用毒品之傾向，經台灣嘉義地方法院檢察署檢察官以八十八年度毒偵字第二
    二四號不起訴處分確定，其於五年內再犯毒品危害防制條例第十條第一項之罪，
    經檢察官聲請裁定送觀察、勒戒後，於觀察、勒戒期間之尿液篩檢結果，呈安非
    他命及鴉片類陽性反應，並認有繼續施用毒品之傾向，有台灣台南地方法院八十
    八年度毒聲字第六十號裁定，及台灣台南看守所附設勒戒所八十九年二月一日南
    所京衛字第○一八八－一號報告書檢附之尿液檢驗報告單、同所八十九年一月三
    十一日南所京衛字第○一六一－七號函附之「有繼續施用毒品傾向證明書」各乙
    紙在卷足憑，本件事證明確，被告犯行堪以認定。
二、核被告所為係犯毒品危害防制條例第十條第一項之罪。被告持有海洛因之低度行
    為，已為其進而施用之高度行為所吸收，不另論罪。原審予以論罪科刑固非無見
    ，惟查扣案之海洛因依法務部調查局鑑定結果淨重為○．○八公克（見偵查卷第
    二十六頁），原判決誤認為○．三公克，顯有認定犯罪事實未依卷內資料之違誤
    ，再查被告供稱伊係用吸管沾在香煙吸食，不是注射施用海洛因（見警卷及本院
    八十九年五月十八日審判筆錄），且經本院當庭勘驗扣案針筒仍有原包裝，並未
    開封，是並無證據足認該針筒為供被告施用毒品之用，原判決予以宣告沒收於法
    不合，被告上訴意旨雖未指摘及此，惟原判決既有上述可議，自應由本院予以撤
    銷改判，爰審酌被告犯罪之動機、目的、手段、生活狀況、犯罪所生損害，及其
    一再施用毒品暨犯罪後坦承犯行態度尚稱良好等一切情狀，量處如主文第二項所
    示之刑，以資懲儆。扣案之海洛因一包（淨重○．○八公克）為毒品，沒收銷燬
    之，吸管三支（其中二支半截）為被告所有供犯罪所用之物，併予沒收。
據上論斷，應依刑事訴訟法第三百六十九條第一項前段、第三百六十四條、第二百九
十九條第一項前段，毒品危害防制條例第十條第一項、第十八條第一項前段，刑法第
十一條前段、第三十八條第一項第二款，判決如主文。
本案經檢察官吳忠賢到庭執行職務。
中    華    民    國      八十九      年      五      月      二十五    日
                                  臺灣高等法院臺南分院刑事第二庭
                                      審判長法官  游    明    仁
                                            法官  林    永    茂
                                            法官  蘇    重    信
右正本證明與原本無異。
如不服本判決，應於判決送達後十日內向本院提出上訴狀，其未敘述理由者並應於提
出上訴狀後十日內向本院補提理由書（應附繕本)。
                                      法院書記官  李    珍    鳳
中    華    民    國      八十九      年      五      月      二十九    日
附錄法條：
毒品危害防制條例第十條第一項：施用第一級毒品者，處六月以上五年以下有期徒刑
                              。


司法院資訊處製作；財團法人民間司法改革基金會備份。
